臺灣新竹地方法院刑事裁定　　　　　　 100年度聲再字第12號
聲　請　人
即受判決人　吳志宏
上列聲請人即受判決人因違反家庭暴力防治法案件，對於本院99
年12月22日99年度簡上字第155 號第二審確定判決，聲請再審，
本院裁定如下：
    主  文
再審之聲請駁回。
    理  由
一、聲請意旨略以：聲請人即受判決人（下稱聲請人）因違反家
    庭暴力防治法案件，經臺灣新竹地方法院99年度簡上字第15
    5 號判決判處確定。該確定判決認定聲請人犯罪，是根據聲
    請人於民事通常保護令有效期間內之民國99年1 月31日上午
    9 時17分許起至同日晚間10時15分許止，以其行動電話門號
    0000 000000 號接續撥打至游惠珍住家電話（03）0000000
    共計79通，倘游惠珍拿起話筒，其即立刻掛斷，或故意不出
    聲等待數秒後方將電話掛斷，以此方式對游惠珍為騷擾行為
    ，而違反上開民事通常保護令之裁定。聲請人提出其2 名女
    兒分別出具之證明書各1 份，以證明聲請人撥打家裡電話係
    欲與2 姊妹聯絡，而非騷擾游惠珍，且聲請人自案件審理至
    今從未承認騷擾事件，提出之物證、訴狀等資料均被駁回，
    以致聲請人壓力大，造成胸疾、免疫力下降、慢性病復發等
    。為此特提出新證據即前開證明書2 份，聲請再審云云。
二、按有罪之判決確定後，有下列情形之一者，為受判決人之利
    益，得聲請再審︰（一）原判決所憑之證物已證明其為偽造
    或變造者。（二）原判決所憑之證言、鑑定或通譯已證明其
    為虛偽者。（三）受有罪判決之人，已證明其係被誣告者。
    （四）原判決所憑之通常法院或特別法院之裁判已經確定裁
    判變更者。（五）參與原判決或前審判決或判決前所行調查
    之法官，或參與偵查或起訴之檢察官，因該案件犯職務上之
    罪已經證明者，或因該案件違法失職已受懲戒處分，足以影
    響原判決者。（六）因發現確實之新證據，足認受有罪判決
    之人應受無罪、免訴、免刑或輕於原判決所認罪名之判決者
    ；又法院認為無再審理由者，應以裁定駁回之，刑事訴訟法
    第420條第1項、第434條第1項分別定有明文。再刑事訴訟法
    第420條第1項第6款所謂發現新證據，係指該證據於事實審
    法院判決前已經存在，為法院及當事人所不知，不及調查斟
    酌，至其後始行發現，且就證據本身形式上觀察，固不以絕
    對須經調查程序為要件，惟必須顯然可認為足以動搖原有罪
    確定判決，而為受判決人無罪、免訴、免刑或輕於原判決所
    認罪名之判決者為限。倘受判決人因對有利之主張為原審判
    決所不採，事後提出證明，以圖證實在原審前所為有利之主
    張為真實，據以聲請再審者，該項證據既非判決後所發現，
    即難憑以聲請再審。故受理聲請再審之最後事實審法院，應
    就聲請再審理由之所謂「新證據」，是否具備事實審判決前
    已經存在，為法院、當事人所不知，事後方行發現之「嶄新
    性」，及顯然可認足以動搖原有罪確定判決，應為無罪、免
    訴、免刑或輕於原判決罪名之「顯然性」二要件，加以審查
    ，為判斷應否准予開始再審之準據；另所稱確實之新證據係
    指其證據之本身在客觀上可認為真實，毋須經過調查，即足
    以動搖原判決，使受刑人得受有利之裁判者而言，若在客觀
    上就其之真實性為如何，尚欠明瞭，非經相當之調查，不能
    辨其真偽，即與確實新證據之「確實」含義不符，自難採為
    聲請再審之理由，最高法院85年度臺抗字第308號、第424號
    判決可資參酌。
三、經查：
(一)、本件聲請人吳志宏所涉違反家庭暴力防治法案件罪行，經本
    院以99年度簡上字第155 號判決認：聲請人吳志宏與證人即
    告訴人（下稱告訴人）游惠珍原為夫妻，2 人間具有家庭暴
    力防治法第3 條第1 款所定之家庭成員關係。聲請人前曾對
    告訴人游惠珍實施家庭暴力行為，經告訴人游惠珍向本院家
    事法庭聲請核發民事通常保護令，經本院於99年1 月13日以
    98年度家護字第412 號裁定聲請人不得直接或間接對告訴人
    游惠珍為騷擾行為，保護令之有效期間自核發時起生效為10
    月（嗣聲請人提起抗告，經本院於99年3 月30日以99年度家
    護抗字第3 號裁定駁回其抗告而確定）。詎聲請人於99年1
    月28日前某日收受該保護令裁定後，已知悉上開應遵守之事
    項，竟仍基於違反該民事通常保護令內容之單一犯意，於該
    保護令有效期間內之99年1 月31日上午9 時17分許起至同日
    晚間10時15分許止，以其行動電話門號0000000000號接續撥
    打至告訴人游惠珍住家電話共計79通，倘告訴人游惠珍拿起
    話筒，其即立刻掛斷，或故意不出聲等待數秒後方將電話掛
    斷，以此方式對告訴人游惠珍為騷擾行為，而違反上開民事
    通常保護令之裁定等情，而認聲請人吳志宏所為係犯家庭暴
    力防治法第61條第2 款之違反法院所為禁止騷擾行為民事通
    常保護令罪，業據於判決理由內詳加敘明其所憑之論據，有
    本院99年度竹簡字第75號判決、99年度簡上字第155 號判決
    及臺灣高等法院被告前案紀錄表各1 份在卷可按，並經本院
    職權調取99年度簡上字第155 號卷、99年度竹簡字第75號卷
    宗全卷核閱無訛。
(二)、聲請人雖提出其女甲、乙（均為未成年人，真實姓名年籍詳
    卷）出具之證明書各1 份，欲用以證明沒有騷擾告訴人游惠
    珍等情，然聲請人於第二審法院於99年10月5 日行準備程序
    時，已明確表示：我希望找小孩子作證，小孩各是11歲、10
    歲，他們可以證明我當天是要找小孩子等語（見本院99 年
    度簡上字第155 號卷第27頁），惟經法院詢問可否確定2 個
    小孩子當天都在家、當天撥這麼多通電話結果有無該2 名小
    孩接電話等情時，均供稱不確定、忘記了等語（見本院99年
    度簡上字第155 號卷第28頁），嗣該次準備程序法院即諭知
    就該2 名子女是否適合到庭作證一節將由合議庭審酌（見本
    院99年度簡上字第155 號卷第28頁），然於99年10月19日續
    行準備程序所定之調查證據之程序，當事人僅請求傳喚告訴
    人游惠珍到庭行交互詰問，聲請人係表示並無其他證據請求
    調查（見本院99年度簡上字第155 號卷第34頁反面），經第
    二審法院言詞辯論終結、調查證據完畢時，聲請人亦係表示
    無其他證據請求調查（見本院99年度簡上字第155 號卷第46
    頁），堪認甲、乙2 人之證據方法於第二審事實審法院審理
    時顯然已存在且為公訴人、聲請人及法院所知悉，然聲請人
    並未請求調查，且應係為法院審酌後，認該2 名未成年子女
    就案件事實之認定並無傳喚之必要始未予傳喚，則該證據顯
    然缺乏具備在事實審法院於判決前已存在，因未經發現，不
    及調查斟酌，或審判時未經注意，至其後始行發現之「嶄新
    性」特質，自不能據為聲請再審之原因。
(三)、至聲請人所提出由甲、乙所出具之證明書，其上雖分別記載
    「爸爸並沒有用家裡電話（5230*** ）打給媽媽。是打給我
    們，問我們有沒有吃飯」、「爸爸打我的住家電話（03-523
    0***）（電話資料均詳卷）是為了找我和姊姊，並不是要找
    媽媽。那個時候我和姊姊還沒有手機，所以爸爸才打我的住
    家電話來跟我及姊姊講話」等語，然甲、乙2 人於前揭證明
    書中並未指出撥打電話之時間為何，尚難以此遽認渠等所指
    確為案發當日之情況；況聲請人於案發時確有撥打79通告訴
    人游惠珍住家電話一情，已據原審法院認定明確，有本院99
    年度簡上字第155 號判決書在卷可佐，且聲請人於第二審審
    理時亦供稱：當天小孩沒有接電話，我才會一直打電話等語
    明確（見本院99年度簡上字第155 號卷第45頁），又聲請人
    所撥打之電話均未表明欲與小孩通話、告訴人本身亦未與之
    對話等情，已據告訴人於第二審法院審理時證述明確（見本
    院99年度簡上字第155 號卷第44頁），則案發當日聲請人所
    撥打之數十通電話既均未曾與甲、乙2 人通話，復未曾表示
    要與小孩通話，則甲、乙於證明書所述尚無法遽作為有利於
    被告認定之依據，即不具顯然可認足以動搖原有罪確定判決
    ，應為無罪、免訴、免刑或輕於原判決罪名之「顯然性」要
    件。參以甲、乙所述之情況並未指明時間，且渠等於該日既
    未曾與聲請人通話，所述是否為真實非無疑，在客觀上就其
    之真實性為如何尚欠明瞭，非經相當之調查，不能辨其真偽
    ，亦與確實新證據之「確實」含義不符。而其餘刑事聲請再
    審狀上所載內容，核均非就本件上開刑事有罪判決書有何得
    聲請再審所提出之事由。
四、綜上，本件再審聲請之理由，既非事實審法院、當事人於判
    決前未經發覺，且經本院綜核原審全案卷證，已足認被告應
    受有罪之判決，聲請人之主張，核其內容尚不足以動搖原有
    罪確定判決，自與刑事訴訟法第420 條第1 項第6 款之所謂
    發現確實之新證據不符，依首揭規定及最高法院判決意旨說
    明，聲請人以之為再審事由聲請再審，自非可採。是聲請人
    據此聲請再審，核無理由，應予駁回。
五、末按不得上訴於第三審法院之案件，其第二審法院所為裁定
    ，不得抗告，刑事訴訟法第405 條定有明文。是以對第二審
    法院所為裁定得否抗告，端視該案件是否為得上訴於第三審
    法院而定（最高法院92年度臺抗字第60號裁定意旨參照）。
    此所稱裁定，包含再審之裁定在內（最高法院民國25年4 月
    28日決議意旨參照）。又對於簡易判決有不服者，上訴於管
    轄之第二審地方法院合議庭，準用第三編第一章及第二章除
    第361 條以外之規定；對於適用簡易程序案件所為裁定有不
    服者，得抗告於管轄之第二審地方法院合議庭，並準用第四
    編之規定。刑事訴訟法第455 條之1 第3 項至第5 項分別定
    有明文。從而，對於簡易判決提起第二審上訴，經管轄第二
    審之地方法院合議庭為第二審判決者，因第三編第三章有關
    第三審規定，不在刑事訴訟法第455 條之1 第3 項所定準用
    範圍內，即不得對上述簡易案件第二審判決提起第三審上訴
    ，則對於該管第二審地方法院合議庭所為之裁定，亦不得提
    起抗告。經查，本件聲請人所犯家庭暴力防治法案件，經第
    一審法院以簡易判決處刑後，聲請人不服提起上訴，復經本
    院管轄第二審之合議庭判決駁回上訴，聲請人於第二審判決
    確定後，又依刑事訴訟法第426條第1項，向判決之原審法院
    即本院管轄第二審之合議庭聲請再審，本裁定即屬第二審法
    院所為裁定，依刑事訴訟法第405條規定，對於本裁定不得
    抗告，附此敘明。
六、據上論斷，應依刑事訴訟法第434條第1項，裁定如主文。
中    華    民    國    100    年     12    月   9    日
                  刑事第一庭  審判長法  官  陳健順
                                    法  官  楊惠芬
                                    法  官  林哲瑜
以上正本證明與原本無異。
不得抗告。
中    華    民    國   100    年    12    月    9     日
                                    書記官  鍾佩芳